# 申报主体合并范围

提问人：xyz1809 时间：2021-01-27 13:05:40
请教陈版及各位老师: 自然人甲控制A公司，在IPO申报期，第一年A控股B，B控股C，第二年B反向收购A，变成B控股A、C。如果以B为IPO主体，那么第一年，A是否应该纳入申报主体B的合并报表范围？

回答人：chenyiwei
这种涉及同一控制下的“母子颠倒”重组的情况，原母公司的相关资产、负债和损益应按同一控制下企业合并的原则体现在发行人（原子公司）申报期内的合并报表中。